【裁判字號】    95,交聲,708
【裁判日期】    950810
【裁判案由】    違反道路交通管理處罰條例聲明異議
【裁判全文】
臺灣臺北地方法院交通事件裁定         95年度交聲字第708號
原處分機關  交通部公路總局新竹區監理所桃園監理站
異  議  人
即受處分人  甲○○
上列異議人即受處分人因違反道路交通管理處罰條例案件，對於
交通部公路總局新竹區監理所中華民國95年1月13 日所為之處分
（原處分案號：桃監裁罰字第裁52-1AA802844、52-1AA847041號
），聲明異議，本院裁定如下：
    主  文
異議均駁回。
    理  由
一、按汽車駕駛人停車時併排停車者，處新臺幣（下同）六百元
    以上一千二百元以下罰鍰，道路交通管理處罰條例第五十六
    條第一項第六款定有明文。又逕行舉發違反道路交通管理事
    件，經汽車所有人依通知單之應到案日期前到案，並告知違
    規駕駛人姓名、身分證統一編號及住址者，處罰機關應即另
    行通知違規駕駛人到案依法處理；逾應到案日期，處罰機關
    應依本條例第八十五條第三項規定處罰該汽車所有人，違反
    道路交通管理事件統一裁罰基準及處理細則第二十四條亦有
    明文。
二、本件異議人即受處分人甲○○所有車號BW-5663 號自用小客
    車，分別於民國九十四年十一月二十八日九時十五分、同年
    十二月八日九時二十五分，在臺北市○○區○○街二九三號
    前已停有車輛之道路併排停車，經臺北市停車管理處交通助
    理員拍照取證，並以受處分人所有之車輛有違反道路交通管
    理處罰條例第五十六條第一項第六款「併排停車」之行為逕
    行掣單舉發，嗣受處分人於應到案日期前向原處分機關提出
    申訴，經原處分機關轉請舉發單位調查結果，仍認受處分人
    有上開違規行為，原處分機關乃依前揭道路交通管理處罰條
    例第五十六條第一項第六款之規定，以桃監裁罰字第裁52-1
    AA802844、52-1AA847041號違反道路交通管理事件裁決書裁
    處受處分人各罰鍰一千二百元。
三、聲明異議意旨略以：異議人居住於台北市○○街二九三之一
    號，該處巷道並無紅、黃線禁止停車或禁止臨時停車之標線
    或告示牌，且不影響交通，異議人將車輛停放於該處並未違
    規等語。
四、經查，異議人所有上開自小客車，確有於前揭時間在臺北市
    ○○街二九三號前已停有車輛之道路併排停車之事實，有舉
    發照片二張在卷可稽，且為異議人所不爭執，自堪信為真實
    。異議人雖以前揭情詞置辯，然按汽車停車時，不得併排停
    車，道路交通安全規則第一百十二條第十款定有明文，而違
    反規定於道路併排停車者，不論該處是否劃設有紅、黃線禁
    止停車或禁止臨時停車標線，均應依道路交通管理處罰條例
    第五十六條第一項第六款之規定受罰，否則如依異議人所辯
    ，只要道路未劃設紅、黃線禁止停車，即可將之作為停車場
    毫無限制併排停車，要非的論；且依舉發照片所示，異議人
    所有之汽車併排停放於臺北市○○街佔用車道，顯已影響該
    巷道車輛、行人之往來通行，其稱不影響交通云云，亦非事
    實。從而本件事證明確，異議人之違規行為堪以認定。
五、綜上所述，受處分人確有違規併排停車行為，原處分機關依
    前揭道路交通管理處罰條例第五十六條第一項第六款及違反
    道路交通管理事件統一裁罰基準表之規定，各裁處受處分人
    罰鍰一千二百元，核無違誤，本件受處分人之異議為無理由
    ，自應將其異議駁回。
據上論斷，應依道路交通案件處理辦法第十九條，裁定如主文。
中    華    民    國    95    年    8     月    10    日
                  交通法庭法  官  鍾淑慧
以上正本證明與原本無異
如不服本裁定應於送達後5日內向本院提出抗告狀
                          書記官  劉英芬
中    華    民    國    95    年    8    月     15    日


司法院資訊處製作；財團法人民間司法改革基金會備份。
